【裁判字號】    99,易,180
【裁判日期】    990402
【裁判案由】    竊盜
【裁判全文】
臺灣桃園地方法院刑事判決               99年度易字第180號
公  訴  人  臺灣桃園地方法院檢察署檢察官
被      告  乙○○
上列被告因竊盜案件，經檢察官提起公訴（99年度偵字第4802號
），被告於準備程序中就被訴事實為有罪之陳述，經本院告知簡
式審判程序意旨，並聽取公訴人及被告之意見後，裁定改依簡式
審判程序審理，並判決如下：
    主  文
乙○○於夜間侵入住宅竊盜，累犯，處有期徒刑肆月，如易科罰
金，以新臺幣壹仟元折算壹日。
    事  實
一、乙○○前於民國97年間，因違反毒品危害防制條例、竊盜及
    違反毒品危害防制條例等案件，分別經本院以97年度審簡字
    第123 號、97年度簡字第104 號、97年度壢簡字第3239號判
    決、各判處有期徒刑3 月、5 月及拘役50日確定，經合併接
    續執行，甫於98年7 月14日縮刑期滿執行完畢。詎仍不知改
    過，於99年2 月9 日晚間6 時15分許（當日日末時間為晚間
    5 時45分，起訴書誤載為晚間6 時25分許），見甲○○位於
    桃園縣中壢市○○○街83巷6 號住處後方木門並未上鎖，有
    機可乘，即基於意圖為自己不法所有之竊盜犯意，侵入前開
    住宅（非法無故侵入住宅部分未據告訴，未經起訴），以徒
    手著手竊取甲○○所有懸掛於牆上之熱水器1 台得逞，適甲
    ○○聽聞聲響，遂走向該處查看，並當場將其制伏，並報警
    處理，終於同日晚間6 時25分許，經警在上開處所逮捕乙○
    ○，始悉上情。
二、案經桃園縣政府警察局中壢分局移送臺灣桃園地方法院檢察
    署檢察官偵查起訴。
    理  由
一、按刑事訴訟法第273 條之1 第1 項規定除被告所犯為死刑、
    無期徒刑、最輕本刑為3 年以上有期徒刑之罪或高等法院管
    轄第一審案件者外，於審判期日前之程序進行中，被告先就
    被訴事實為有罪之陳述時，審判長得告知被告簡式審判程序
    之旨，並聽取當事人、代理人、辯護人及輔佐人之意見後，
    裁定進行簡式審判程序。又簡式審判程序之證據調查，不受
    刑事訴訟法第159 條第1 項、第161 條之2 、第161 條之3
    、第163 條之1 及第164 條至第170 條規定之限制，刑事訴
    訟法第273 條之2 亦定有明文。經查，本件被告乙○○被訴
    竊盜案件，非前開不得進行簡式審判程序之案件，經被告於
    本院準備程序時就被訴事實為有罪之陳述，且經本院告知被
    告簡式審判程序之旨，聽取被告及檢察官之意見後，爰依上
    開刑事訴訟法第273 條之1 第1 項之規定，當庭裁定改依簡
    式審判程序審判之，是其證據之調查，自不受刑事訴訟法第
    159 條第1 項、第161 條之2 、第161 條之3 、第163 條之
    1 及第164 條至第170 條規定之限制，合先敘明。
二、訊據被告於警詢、偵查及本院準備程序中均對其於前開時、
    地竊盜之犯罪事實坦承不諱，核與告訴人即被害人甲○○於
    警詢中之證述相符，並有贓物認領保管單1 份、照片5 張在
    卷可證，足認被告前開具任意性之自白與事實相符，堪以採
    信，是以本件事證已臻明確，被告犯行應堪認定。
三、查本件案發時間為晚間6 時15分許，業經被告坦白承認，而
    該日（即98年2 月9 日）之日末時刻為晚間5 時45分，此有
    2010年日出日末時刻表1 份在卷可查。又按竊盜罪既遂與未
    遂之區別，應以所竊之物已否移入自己實力支配之下為標準
    。若已將他人財物移歸自己所持，即應成立竊盜既遂罪（最
    高法院17年上字第509 號著有判例意旨可資參照），本件被
    告已將告訴人所有之熱水器自其住宅牆上卸下，並以雙手予
    以拖行，雖尚未攜出告訴人住宅外，顯已將該物移置於自己
    實力支配之下。核被告所為，係犯刑法第321 條第1 項第1
    款之夜間侵入住宅竊盜罪，起訴意旨認被告所為尚屬未遂，
    固有誤會，然刑事訴訟法第300 條所謂變更法條，係指罪名
    之變更，而同一犯罪之未遂犯及既遂犯，僅屬行為階段上之
    區分，性質上並無不同，亦不生變更起訴法條之問題，併予
    敘明。被告有事實欄所示犯罪、科刑及執行情形，有卷附臺
    灣高等法院被告前案紀錄表1 份可稽，其於受有期徒刑執行
    完畢後，5 年以內故意再犯本件竊盜罪，應依刑法第47條第
    1 項規定，論以累犯，並加重其刑。惟查被告犯本件之罪，
    犯罪情節輕微，所竊財物價值不高，且於告訴人住宅內即遭
    制伏，對於告訴人造成之損害尚屬輕微，犯罪之情狀顯可憫
    恕，認科以法定最低徒刑有期徒刑6 月，仍嫌過重，有依刑
    法第59條減輕其刑之必要，併審酌被告正值壯年，不知以己
    力謀取財物，任意於夜間侵入他人住宅竊取他人財物，顯不
    尊重法律秩序及他人財產法益，且前有多次竊盜犯行，素行
    本不佳，惟念其犯罪後坦承犯行，態度良好，並參酌其犯罪
    之動機、手段、目的等一切情狀，量處如主文所示之刑，並
    諭知易科罰金之折算標準，以資懲戒。末按竊盜犯贓物犯保
    安處分條例第2 條第4 項規定，應執行之刑未達1 年以上者
    ，不適用該條例規定，本件被告所犯竊盜罪，其宣告應執行
    之刑，未達1 年以上，即不得依竊盜犯贓物犯保安處分條例
    第3 條第1 項規定，宣告被告於刑之執行前，令入勞動場所
    強制工作，而被告固自92年間至97年間止，另犯4 次竊盜罪
    ，經本院先後以92年度壢簡字第837 號、93年度桃簡字第39
    0 號、94年度易字第3 號、97年度簡字第104 號判決判處有
    期徒刑3 月、3 月、7 月、5 月確定，惟前開犯罪情節不重
    ，而本件竊盜犯行，犯罪情節亦非嚴重，尚難認被告有犯罪
    之習慣，爰不依刑法第90條規定，宣告強制工作，併予敘明
    。
據上論斷，應依刑事訴訟法第273 條之1 第1 項、第299 條第1
項前段，刑法第321 條第1 項第1 款、第47條第1 項、第59條、
第41條第1 項前段，判決如主文。
本案經檢察官吳美文到庭執行職務。
中    華    民    國    99    年    4     月    2     日
                  刑事第五庭  法  官  張詠晶
以上正本證明與原本無異。
如不服本判決應於收受本判決後10日內向本院提出上訴書狀，並
應敘述具體理由，如未敘述上訴理由者，應於上訴期間屆滿後20
日內補提理由書狀於本院（均須按他造當事人之人數附繕本）「
切勿逕送上級法院」。
                              書記官  王峻宏
中    華    民    國    99    年    4     月    2     日
附錄本案論罪科刑依據之法條：
中華民國刑法第321條第1項第1款（加重竊盜罪）
犯竊盜罪而有左列情形之一者，處6 月以上、5 年以下有期徒刑
：
一、於夜間侵入住宅或有人居住之建築物、船艦或隱匿其內而犯
    之者。

司法院資訊處製作；財團法人民間司法改革基金會備份。
